Александр Мусаев

Дата рождения: 17 июля 1981 E-mail/jabber: alex.musayev@gmail.com

Проживание: Санкт-Петербург, Россия Skype: dreikanter

Образование: Высшее техническое Телефон: +7 (905) 266-61-66

Специализация и навыки

Восьмилетний опыт проектирования и разработки программного обеспечения. Анализ и формализация требований, декомпозиция и оценка трудоемкости задач, составление технических заданий и ведение проектной документации. Разработка и прототипирование интерфейсов. Упорядочивание сущностей и преобразование сложного в простое.

- Языки, фреймворки, библиотеки: C# (.net 1.1-4.0, winforms/wpf, wcf, spring.net, moq, xunit, nunit, devexpress, wix, msmq, zeromq, log4net, nlog), python (django, web.py), php (wordpress pluqin api, ado db, codeigniter).
- Базы данных: mysql, sqlite, microsoft sql server (express, ce), oracle.
- **Beб:** html (4, 5), xhtml, css (2, 3), микроформаты. Серверы: apache, nginx.
- Версионирование: svn, git.
- **IDE** и инструменты: microsoft visual studio 6.0-2010, jetbrains pycharm, microsoft visio, case studio, windows cli, linux shell, adobe photoshop, mindjet mindmanager.
- Разговорный/письменный английский.

Цели

Придумывать и делать качественные и востребованные продукты, доставляющие радость не только реализованной функциональностью, но и одним фактом своего существования. Увеличивать количество порядка и смысла в мире.

Интересы

Продуктовая разработка ПО, проектирование интерфейсов, опыт взаимодействия, информационная архитектура, распределённые системы, веб-технологии.

Опыт работы

Разработчик департамента аутсорсинга

Ланит-Терком, Санкт-Петербург (http://lanit-tercom.ru)
Август 2008 — продолжаю работать

Обязанности:

- Разработка, тестирование, внедрение и поддержка прикладного ПО и веб-сервисов.
- Анализ требований, декомпозиция и оценка трудоемкости задач, составление технических заданий и ведение проектной документации.

• Разработка и прототипирование интерфейсов, описание и реализация UI-логики.

Достижения:

- Разработанная система расчета показателей функционирования тепловых электростанций; заказчик ООО «Инфоэнерго», Россия.
- Веб-сервис для управления медийными активами; заказчик: DTS Medien AG, Германия.
- Информационная система для персонала Huntington Hospital (Калифорния, США); заказчик: dbMotion Ltd., Израиль.

Внештатный разработчик отдела R&D

ЗАО Севзапмонтажавтоматика, Санкт-Петербург (http://szma.com) Август 2006 — декабрь 2009

Обязанности:

- Анализ требований, разработка технических заданий и проектной документации.
- Разработка архитектуры распределённых программных систем.
- Реализация, тестирование, внедрение и поддержка экспериментального, интеграционного и прикладного ПО (C#, Matlab, MQL, MySQL, PHP).
- Составление технической документации и руководств пользователей.

Достижения:

- Реализованный веб-сервис для сбора, верификации и обработки биржевых данных.
- Реализованная система интеграции (middleware) программного пакета Matlab и торгового терминала Metaquotes MetaTrader.

Аспирант

СПИИРАН, Санкт-Петербург (http://spiiras.nw.ru) Декабрь 2004 — декабрь 2008

Обязанности:

- Исследовательская работа в области математического моделирования, участие в научных конференциях.
- Участие в проекте лаборатории информационных технологий в системном анализе и моделировании «Разработка системы компьютерной поддержки моделирования крупномасштабных социально-экономических проектов» (грант РФФИ №04-0110029).
- Разработка экспериментального ПО (С#).
- Разработка учебного курса, работа со студентами.

Достижения:

• Ряд публикаций по теме математического моделирования и автоматизации технических процессов в научных журналах и сборниках трудов института.

Ассистент

СПГУВК, Санкт-Петербург (http://spbuwc.ru) Октябрь 2006 — июнь 2008

Обязанности:

- Разработка учебной программы по предмету «Языки программирования» для студентов третьего курса.
- Чтение лекций и ведение практических занятий по программированию на языке С++, организация семинаров по промышленной разработке ПО.
- Приём экзаменов, участие в экзаменационной комиссии по специальности «Информационная безопасность» (090900.62).

Достижения:

- Практический опыт программирования на высокоуровневых языках, который получили около 50 студентов (каждый соразмерно личной заинтересованности в предмете).
- Методическое пособие по программированию на языке С++.

Разработчик

OOO Компания 7+11, Санкт-Петербург (http://7plus11.ru) Июнь 2003 — октябрь 2007

Обязанности:

- Разработка распределённых систем автоматического управления и мониторинга инженерных системам зданий и сооружений.
- Разработка систем сбора данных и визуализации техпроцессов.
- Внедрение, наладка и поддержка систем управления и сопутствующего ПО.
- Анализ требований, составление технической документации.
- Администрирование офисной компьютерной сети (25 рабочих мест).

Достижения:

- Спроектированные, разработанные и запущенные системы управления и сопутствующее ПО для центрального офиса ВТБ (Невский пр., 38), бизнес-центра «Кронверк» (ул. Блохина, 9) и ряда других зданий Санкт-Петербурга.
- Киловатт-часы и гигакалории, сэкономленные за счёт оптимизации алгоритмов управления встроенными системами.

Личные некоммерческие проекты за последние 3 года

- Система генерации библиографических ссылок и списка литературы, согласно требованиям ГОСТ Р 7.0.5-2008 (система избавления живых людей от потребности держать в голове громоздкий список слабо-формализованных правил оформления библиографии).
- Открытая CMS для блогов Motoko Smart Blogging System (http://motoko.ru).

- Подтверждённая концепция использования системы версионирования git в качестве бэкенда системы менеджмента контента (разработанная микро-CMS для генерации вишлистов).
- Расширения для браузера Chrome, которыми каждый день пользуются несколько тысяч человек (http://b23.ru/33f7).
- Несколько плагинов для Wordpress (например, http://paradigm.ru/wp-postlist).

Образование

Высшее: Санкт-Петербургский государственный университет аэрокосмического

приборостроения (СПбГУАП)

Факультет информационных систем и управления

Специальность: «Автоматические системы обработки информации

и управления» 1998 — 2004

Аспирантура: Санкт-Петербургский Институт информатики и автоматизации РАН

(СП ИИ РАН)

Специальность: «Математическое и программное обеспечение вычислительных машин, комплексов и компьютерных сетей»

2004 - 2008

Дополнительные сведения

• Сертификаты Brainbench: C, HTML.

- Сертификат учебного центра Артёма Горбунова по курсу «Пользовательский интерфейс и представление информации».
- Сертификат Careerlab по курсу «Описание высокоуровневой архитектуры программных систем средствами UML».
- Членство в ACM, WSG, UX Russia.
- Есть загранпаспорт и опыт командировок по России и за рубежом.